【裁判字號】    95,訴,1853
【裁判日期】    950811
【裁判案由】    毒品危害防制條例
【裁判全文】
臺灣高雄地方法院刑事判決              95年度訴字第1853號
公  訴  人  臺灣高雄地方法院檢察署檢察官
被      告  乙○○
上列被告因毒品危害防制條例案件，經檢察官提起公訴（95年度
毒偵字第3954號），被告於本院準備程序為有罪之陳述，經合議
庭裁定由受命法官依簡式審判程序獨任審理，判決如下：
    主  文
乙○○施用第一級毒品，累犯，處有期徒刑玖月。
    事  實
一、乙○○前因毒品危害防制條例案件，經法院判處有期徒刑10
    月確定，於民國94年6 月17日入監服刑，同年11月20日縮短
    刑期執行完畢；復因施用毒品案件，經送強制戒治後，於92
    年12月26日停止戒治釋放付保護管束，93年4 月6 日保護管
    束期滿、停止戒治之處分未經撤銷視為執行完畢。詎不知悔
    改，復基於施用第一級毒品海洛因之犯意，於95年1 月19日
    上午某時，在其位於高雄市○○區○○街70巷2 號之住處，
    以注射之方式，施用第一級毒品海洛因1 次。嗣因其屬列管
    毒品人口，而依通知於同日下午5 時51分許前往警局接受尿
    液採集，因該次所採尿液送驗結果呈嗎啡陽性反應，遂為警
    查獲上情。
二、案經高雄市政府警察局三民第二分局報請臺灣高雄地方法院
    檢察署檢察官偵查起訴。
    理  由
一、本件被告乙○○所犯為死刑、無期徒刑或最輕本刑為3 年以
    上有期徒刑以外之罪，其於準備程序中就被訴犯罪事實，為
    有罪之陳述，經法官告知簡式審判程序之旨，並聽取當事人
    之意見後，依刑事訴訟法第273 條之1 第1 項規定，裁定由
    受命法官獨任進行簡式審判程序，合先指明。
二、上開犯罪事實，業據被告於本院審理時坦承不諱，且被告於
    95年1 月19日為警所採之尿液，經送長榮大學檢驗結果，呈
    現嗎啡陽性反應，有該院95年2 月22日確認報告暨列管毒品
    人口尿液檢體採集送驗紀錄表1 份附卷可按，足見被告之自
    白與事實相符，其於前揭時地施用第一級毒品海洛因1 次之
    犯行，堪以認定。又被告前因施用毒品案件，經送強制戒治
    後，於92年12月26日停止戒治釋放付保護管束，93年4 月6
    日保護管束期滿、停止戒治之處分未經撤銷視為執行完畢乙
    情，有卷附臺灣高等法院被告前案紀錄表1 份可佐。從而，
    被告於強制戒治執行完畢釋放後，5 年內再犯毒品危害防制
    條例第10條第1 項之施用第一級毒品罪，洵堪認定，本件事
    證明確，應依法論科。
三、核被告所為，係犯毒品危害防制條例第10條第1 項之施用第
    一級毒品罪。被告為施用而持有第一級毒品海洛因，其持有
    之低度行為，為施用之高度行為所吸收，不另論罪。又被告
    行為後，刑法第47條業經變更，並於95年7 月1 日施行（內
    容詳附表所示，至刑法第11條部分雖亦變更，惟無關行為可
    罰性之認定，自應直接適用裁判時法），玆經比較結果，裁
    判時法並未較為有利，從而依刑法第2 條第1 項規定，自應
    適用行為時，亦即修正前之規定，爰先指明；查被告前因毒
    品危害防制條例案件，經法院判處有期徒刑10月確定，於94
    年6 月17日入監服刑，同年11月20日縮短刑期執行完畢一節
    ，有前開前案紀錄表1 份在卷可按，其於該有期徒刑執行完
    畢後，5 年內再犯本案有期徒刑以上之罪，為累犯，應依修
    正前刑法第47條之規定，加重其刑。
四、本院審酌被告前即曾因施用毒品經送強制戒治與刑之執行，
    卻再犯本件施用毒品犯行，顯然毫無戒除毒品之決心，誠屬
    不該，惟念被告之施用毒品犯行，乃屬對其自身健康之戕害
    行為，對社會所造成之損害尚非直接，且其於本院審理中已
    能坦承犯行，犯後態尚可等一切情狀，量處如主文所示之刑
    。
據上論斷，應依刑事訴訟法第273 條之1 第1 項、第299 條第1
項前段，毒品危害防制條例第10條第1 項，刑法第11條前段、第
2 條第1 項，修正前刑法第47條，判決如主文。
本案經檢察官甲○○到庭執行職務。
中    華    民    國    95    年    8     月    11    日
                  刑事第十庭  法  官  莊珮吟
以上正本證明與原本無異。
如不服本判決，應於判決送達後10日內，向本院提出上訴狀。
中    華    民    國    95    年    8     月    11    日
                              書記官  蔡妮君
┌───────────────────────────────────────────────┐
│附表：                                                                                        │
├──────┬─────────────┬─────────────┬───────┬────┤
│相關變更條文│行為時法（下稱舊法）之內容│裁判時法（下稱新法）之內容│比  較  理  由│備    註│
├──────┼─────────────┼─────────────┼───────┼────┤
│修正前刑法第│受有期徒刑之執行完畢，或受│受徒刑之執行完畢，或一部之│前案依軍法裁判│本案不論│
│47條、第49條│無期徒刑或有期徒刑一部之執│執行而赦免後，5 年以內故意│者，及因過失再│適用舊法│
│→修正後刑法│行而赦免後，5 年以內再犯有│再犯有期徒刑以上之罪者，為│犯有期徒刑以上│或新法，│
│第47條第1 項│期徒刑以上之罪者，為累犯，│累犯，加重本刑至2 分之1 。│之罪者，是否構│均構成累│
│、第2 項、第│加重本刑至2 分之1 。累犯之│第98條第2 項關於因強制工作│成累犯，新舊法│犯，是新│
│49條：累犯之│規定，於前所犯罪依軍法或於│而免其刑之執行者，於受強制│規定互歧。且新│法並未較│
│成立、擬制與│外國法院受裁判者，不適用之│工作處分之執行完畢或一部之│法復另行增訂強│為有利  │
│排除        │。                        │執行而免除後，5 年以內故意│制工作執行完畢│        │
│            │                          │再犯有期徒刑以上之罪者，以│後之擬制累犯規│        │
│            │                          │累犯論。累犯之規定，於前所│定。          │        │
│            │                          │犯罪在外國法院受裁判者，不│              │        │
│            │                          │適用之。                  │              │        │
└──────┴─────────────┴─────────────┴───────┴────┘
附錄本案所犯法條：
《毒品危害防制條例第10條第1項》
施用第一級毒品者，處6 月以上5 年以下有期徒刑。


司法院資訊處製作；財團法人民間司法改革基金會備份。
